# 求助非美元外币以前期间LIBOR

提问人：xueyou654 时间：2011-01-02 09:02:04
求助非美元外币以前时期的LIBOR,如何在哪网站查询？

回答人：chenyiwei
你看看以下网站中有没有：
http://www.gdnet.com.cn/newgdnet/economic/index.asp

回答人：chenyiwei
不好意思，我也不清楚其他网站有无此类资料。请知道的网友协助，谢谢。